# 陈版， 21 年准备A+H 股上市的公司，需要从 3 年前开始调整财务报表适用新租赁准则吗？

提问人：leighxx 时间：2021-06-22 15:18:22
陈版，有企业 21 年准备A+H股上市，但从 21 年才开始适用新租赁准则。这种情况下，为了保持报表口径一致，需要按新租赁准则从 3 年前开始调整财务报表吗

回答人：chenyiwei
这种情况下，建议按照IFRS 16的规定，自 2019 年开始实施新租赁准则，且不要适用《新冠肺炎疫情相关租金减让会计处理规定》（财会[2020]10号、财会[2021]9号）中针对出租人的简化处理规定。